Dossiers de clients de l'étude XXIX (1723-1955)
Archives nationales (France)
- Dossiers de clients de l'étude XXIX (1723-1955), MC/DC/XXIX/1- MC/DC/XXIX/39
  - Successions., 1766 - 1955; MC/DC/XXIX/1 - MC/DC/XXIX/27
    - Successions Vaché, Vargas, Vigogne, Vogoridy., 1898 - 1952; MC/DC/XXIX/25
      . Succession de Sophie Marie Vogoridy née de Chastenet de Puysegur, veuve en premières noces de Frantz-Ludwig-Otto, baron de Löe, et épouse en secondes noces du prince Emmanuel Vogoridy de Vogorides, décédée le 15 mars 1933, 1892-1935; testament: legs de sa fortune mobilière et immobilière à la Société de la Croix Rouge; legs au supérieur des Missions étrangères; legs au musée de l'Armée; legs refusé au musée du Louvre, 21 mars 1933; succession du prince Emmanuel Vogoridy, décédé en 1935, veuf en premières noces d'Olga Stourdza et en secondes noces de Mme de Puysegur; testament: legs de toute sa fortune en France à son cousin, Constantin Photiades, homme de lettres; legs de sa forune en Roumanie; usufruitier d'une exploitation agricole en Moldavie; testament d'Eugène RUSPOLI, son frère, 1892.
      Vaché, Ernestine; Vargas, Adolphe Rosendo; Pacmeco, Joaquina; Quevedo, Esther; Bazin, Henri; Vigogne, Béatrix Henriette; Chastenet de Puysegur, Sophie Marie de; Löe, Frantz Ludwig Otto baron de; Vogoridy de Vogorides, Emmanuel; Stourdza, Olga; Photiades, Constantin; Ruspoli, Eugène; Ezanville (Val-d'Oise); Tremblay-en-France (Seine-Saint-Denis); Le Bourget (Seine-Saint-Denis); Gonesse (Val-d'Oise); Bonneuil-sur-Marne (Val-de-Marne); Le Blanc-Mesnil (Seine-Saint-Denis); Dugny (Seine-Saint-Denis); Garges-lès-Gonesse (Val-d'Oise); Chauveau-Lagarde (rue); Arcade (rue de l'); Reuilly (rue de); La Frette-sur-Seine (Val-d'Oise); Roumanie; Moldavie
    - Succession Haudry de Soucy, 1915-1948; MC/DC/XXIX/26-MC/DC/XXIX/27
      Supplément du fonds de dossiers de clients de l'étude XXIX, conservé auparavant à Roubaix.
      Succession de Marie Georges André Haudry baron de Soucy, ancien inspecteur général de la compagnie d'Assurances générale, demeurant 29 avenue d'Eylau, décédé le 20 mai 1936.
      Succession de Marie Thérèse Clotilde Haudry de Soucy, fille de Marie Georges André baron de Soucy, demeurant 29 avenue d'Eylau, décédée à Saint-Germain-en-Laye le 26 décembre 1936.
      - Succession de Marie Georges André Haudry baron de Soucy, 1915-1948; MC/DC/XXIX/26
        Succession de Marie Georges André Haudry baron de Soucy, ancien inspecteur général de la compagnie d'Assurances générale, demeurant 29 avenue d'Eylau, décédé le 20 mai 1936: déclaration de succession, clôture de l'inventaire après décès du baron de Soucy, procès verbal de lecture de l'état liquidatif de la succession, réglement de la succession de la baronne de Soucy (mère de Marie Georges André Haudry baron de Soucy), projet de liquidation de la succession, délivrance de legs par les héritiers du baron de Soucy, bail, convention de réduction de fermage, compte complémentaire de la succession, origine de propriété d'un terrain à Gonesse appartenant au baron de Soucy, état de l'actif et du passif, prisée du mobilier.
        compte; liquidation; correspondance; convention; procès-verbal; Haudry de Soucy, Marie Georges André; Haudry de Soucy, Pierre; Gonesse (Val-d'Oise); Eylau (avenue d')
      - Succession de Marie Georges André Haudry baron de Soucy, 1915-1948; MC/DC/XXIX/27
        Succession de Marie Georges André Haudry baron de Soucy, ancien inspecteur général de la compagnie d'Assurances générale, demeurant 29 avenue d'Eylau, décédé le 20 mai 1936: état des dettes et créances dues par Pierre Haudry de Soucy, fils du baron de Soucy, contrat de mariage entre Pierre Haudry de Soucy et Marie Noémie Vergès, quittances, pouvoir, correspondance.
        Haudry de Soucy, Pierre; Vergès, Marie Noémie; contrat de mariage; correspondance
      - Succession de Marie Thérèse Clotilde Haudry de Soucy, 1936-1947; MC/DC/XXIX/27
        Succession de Marie Thérèse Clotilde Haudry de Soucy, fille de Marie Georges André baron de Soucy, demeurant 29 avenue d'Eylau, décédée à Saint-Germain-en-Laye le 26 décembre 1936: déclaration de succession, notoriété après décès, dépôt judiciaire du codicille olographe, extrait du codicille, état de l'actif et du passif, acceptation du legs universel par Jacqueline Marie de Soucy, compte de la succession, conseil de famille concernant la mineure Jacqueline Marie de Soucy, état des frais, notes manuscrites, correspondance.
        déclaration; notoriété; compte; correspondance; Haudry de Soucy, Marie Thérèse Clotilde; Haudry de Soucy, Jacqueline Marie; Eylau (avenue d'); Saint-Germain-en-Laye (Yvelines)
  - Particuliers., 1771 - 1947; MC/DC/XXIX/28 - MC/DC/XXIX/34
    - Auxion de Ruffé, Bérard., 1831 - 1933; MC/DC/XXIX/28
      . Réginald d'Auxion de Ruffé, avocat à Shangaï (Chine), 1891-1933: correspondance avec Me Moisy et son successeur pour la vente de son immeuble, 16 rue Cassette à Paris, 1932-1933; actes sous seings privés entre lui et Lucie Morel, son épouse divorcée, 20 décembre 1928; renseignements sur la situation de la Chine; pièces concernant un terrain à la Sauvetat (Gers), 1891-1930.
      . Victor Bérard, sénateur, 1831-1929: acquisition par lui faite de plusieurs immeubles parisiens, au 22 et 26 passage Saint-Bernard (ancien n°6) et au 161 rue du Faubourg Saint-Antoine, 1929; titres de propriété, 1831-1903; adjudication par M. Bérard, 30 mai 1903; correspondance, 1925-1929.
      Auxion de Ruffé, Réginald d'; Morel, Lucie; Bérard, Victor; Chine; Cassette (rue); La Sauvetat (Gers); Saint-Bernard (passage); Faubourg-Saint-Antoine (rue du)
    - Berline, Biallez, Bourdarias., 1919 - 1947; MC/DC/XXIX/29
      . Anatole Berline, 1919-1926: importante correspondance en russe, de plusieurs pays; courriers de la National City Bank of New York, 1919; correspondance en français, 1926; immeubles à Paris, 24 boulevard des Capucines et 214 rue de Rivoli, problèmes avec ses créanciers, 1923-1924.
      . Louis Biallez, maître d'hôtel, 1934-1936: vente du restaurant provencal "L'Oustalou", 7 rue Sainte-Anne à Paris, à M. Marchand ( "Chez les gars de la marine"), 16 janvier 1936; oppositions de fournisseurs (marchands de vin, bouchers, serveurs).
      . René Bourdarias, 1945-1947: défense à payer à la requête de René Bourdarias, estimation du mobilier de la communauté de biens entre René Bourdarias et son épouse née Plazannet, réglement du divorce et extrait de jugement, correspondance.
      Berline, Anatole; Biallez, Louis; Capucines (boulevard des); Rivoli (rue de); Sainte-Anne (rue); Bourdarias, René
    - Braun, Chennevières-Pointel, Delefosse, de Dietrich., 1849 - 1939; MC/DC/XXIX/30
      . Georges Braun, homme d'affaires, 1923-1938: transactions immobilières, fonds de commerce, prêts hypothécaires, propriétés; bail par consorts Colmet-Daage à M. Aubant, 3 juillet 1923; bail par George Braun à M. Klein, 30 mars 1938; accord par l'administration des Chemins de fer de l'Etat de construire une plate-forme au-dessus du chemin de fer de la « Petite Ceinture » à la station de Montrouge (Hauts-de-Seine), et d'y édifier des galeries de boutiques; cahier de charges de lotissements à Loon-Plage (Nord) dépendants de la succession de M. Chalhoub, 1er mai 1933; adjudication, 29mars 1938.
      . Marquis de Chennevières-Pointel, ancien conservateur des peintures du musée du Louvre, 1924-1934: obligation à M. Chédeau, 22 août 1924; hypothèque sur une maison, 8 rue de l'Université à Paris, 1924; correspondance, 1934.
      . Eugène Edouard Delefosse, né le 21 juin 1841, docteur, ancien élève des hôpitaux de Paris, ex-interne et lauréat de l'hôpital civil de Versailles, (1849-1893), médecin militaire de l'armée du Rhin et de l'armée de Versailles (1870), 1849-1874: diplômes: bachelier ès sciences, 1859; docteur en médecine, 1874; nominations militaires, 1862-1873; concours d'admission à l'Ecole impériale spéciale militaire, 1859-1860; demande de Légion d'honneur, 1874; thèse de doctorat de médecine, 1873; appartenance à plusieurs sociétés de médecine, 1878-1882; photographies.
      . Baron Frédéric de Dietrich, maître de forges, 1926-1928: achat d'un hôtel particulier à Paris, 58 rue Singer, avec jardin, aux consorts Bied-Charreton, artiste-peintre, industriel et lieutenant-colonnel, 17 janvier 1927; bail par les consorts Renevey à la société de Dietrich et Cie d'un immeuble 22 rue du Rhin à Paris (ateliers, magasins); vente de terrains à Antony (Hauts-de-Seine) et Morangis (Essonne); plans (1930); vente de terres par madame de Dietrich (1927-1928); correspondance (1926-1928).
      Braun, Georges; Colmet-Daage; Aubant; Klein; Chalhoub; Chennevières-Pointel, marquis de; Chédeau; Delefosse, Eugène Edouard; Dietrich, Frédéric baron de; Bied-Charreton; Renevey; Montrouge (Hauts-de-Seine); Loon-Plage (Nord); Université (rue de l'); Singer (rue); Rhin (rue du); Antony (Hauts-de-Seine); Morangis (Essonne)
    - Drouet, Du Buisson de Courson, Dutilleul, Eck, Eternoz, Féart, François-Marsal, Havage, Haussonville, Monnard, Plé., 1825 - 1941; MC/DC/XXIX/31
      . Albert Drouet, architecte, chevalier de la Légion d'honneur, 1940-1941: vente d'un immeuble locatif, 3 rue du Montparnasse à Paris, à Raymond Berr, ingénieur, 4 mars 1941; charges, loyers.
      . Comte Richard Du Buisson de Courson, demeurant à La Haye (Pays-Bas) avec son épouse, née Grandet, 1938-1939: donation et partage entre leurs enfants des terres de Mézières-lez-Cléry (Loiret), 1939; fermes de Mizerey et de Villeneuve; terres en Beauce et au Boullay-les-Deux-Eglises (Eure-et-Loir).
      . Madame Dutilleul, supérieure de l'orphelinat Saint-Joseph (soeurs de Saint-Vincent-de-Paul) à Nemours (Seine-et-Marne), 17 rue des Tanneurs, 1928-1938: legs de sa tante de tous ses biens immeubles possédés à Nemours, février 1928; estimation des immeubles, 4 février 1928; correspondance, 1938.
      . Albert Nathan Eck, secrétaire général à la Société des Steeple Chases de France, officier de la Légion d'honneur, demeurant à Paris, veuf en premières noces sans enfant de Lucie Marguerite Lambert, 1937: état descriptif et estimatif des meubles et objets d'art apportés par lui en mariage, 1937.
      . Philippe-Honoré comte d'Eternoz, 1825: bordereau d'indemnité de la Direction générale de l'enregistrement et des domaines du département du Doubs au nom du comte d'Eternoz, représenté par Augustine Louise de Caulaincourt, sa femme, août 1825.
      . Charles Feart et son épouse, demeurant à Paris rue du Faubourg Poissonnière, 1938-1939: vente à la congrégation des Filles de la Charite de Saint-Vincent-de-Paul de terrains à Saint-Aubin-sur-Mer (Calvados); plan; promesse de vente, 31 janvier 1939.
      . Frédéric François-Marsal, ancien sénateur, ancien président du conseil des ministres, ancien ministre des finances, membre de l'Institut, 1920-1937: vente par le marquis de Pouilly à M. et Mme François-Marsal d'une propriété dans le parc de Maisons-Lafitte (Yvelines), 48 avenue Eglée, 1920; projet de lotissement, 1937; achat de terrains au Mesnil-le-Roi (Yvelines), plans, 1923; vente du château de La Voulte, sis à Marmanhac (Cantal); inventaire du mobilier, 1936; partage des biens entre leurs enfants: biens à Toulon, dans le Var, le Cantal, le Pas-de-Calais, 1931.
      . Havage/Hébert: contrat de mariage; communauté d'acquêts le 30 novembre 1937; état des objets et mobilier apportés par les futurs époux (objets d'arts et tableaux).
      . Comte d'Haussonville: plan du domaine de Gurcy[-le-Châtel] (Seine-et-Marne), lui appartenant, 1864.
      . Jules Césaire Monnard, 1883-1937: cahier d'adjudication d'une maison sise au 27 rue des Dames à Paris, 21 juillet 1883; deux pièces d'état-civil, extraits des minutes des actes de décés: année 1915 concernant Césarine Mathilde, 19 décembre 1934; année 1933 concernant Philippe Jules Legrain, 19 décembre 1934; titres de propriété et mitoyennetés de l'immeuble, 27 rue des Dames, 1883-1908; documents relatifs à la vente d'un terrain sis au Parc Saint Maur (Saint-Maur-des-Fossés, Val-de-Marne) par M. et Mme Monnard à M. Effira, 1936-1937.
      . Louis Alexandre Alphonse Plé, propriétaire et commerçant, 1936: projet de cahier de charges et programme d'aménagement pour la vente par lots d'un terrain « Le Clos-rose » à Gif-sur-Yvette (Essonne), lui appartenant, 28 avril 1936.
      Du Buisson de Courson, Richard comte; Grandet; Drouet, Albert; Berr, Raymond; Dutilleul; Eck, Albert Nathan; Lambert, Lucie Marguerite; Eternoz, Philippe Honoré comte d'; Caulaincourt, Augustine Louise de; Feart, Charles; François-Marsal, Frédéric; Pouilly, marquis de; Havage; Hébert; Haussonville, comte d'; Monnard, Jules Césaire; Legrain, Philippe Jules; Effira; Plé, Louis Alexandre Alphonse; La Haye (Pays-Bas); Mézières-lez-Cléry (Loiret); Le Boullay-les-Deux-Eglises (Eure-et-Loir); Montparnasse (rue du); Nemours (Seine-et-Marne); Doubs (Franche-Comté, département); Faubourg-Poissonnière (rue du); Saint-Aubin-sur-Mer (Calvados); Maisons-Laffitte (Yvelines); Le Mesnil-le-Roi (Yvelines); Marmanhac (Cantal); Toulon (Var); Var (Provence-Alpes-Côte-d'Azur, département); Cantal (Auvergne, département); Pas-de-Calais (Nord-Pas-de-Calais, département); Gurcy-le-Châtel (Seine-et-Marne); Dames (rue des); Saint-Maur-des-Fossés (Val-de-Marne); Gif-sur-Yvette (Essonne)
    - Sophie Suzanne de Pruines., 1884 - 1932; MC/DC/XXIX/32
      . Sophie Suzanne de Pruines, 1884-1932: interdiction la concernant à la requête de sa mère, Mme veuve de Pruines, née de Frégeville, 1926; conseil de famille qui nomme comme tuteur Albert Vieillard, industriel, maître de forges, cousin germain de Sophie Suzanne de Pruines, 20 octobre 1927; vente d'un immeuble 166 boulevard du Montparnasse à Paris: charges, état des locations, 1930-1932; renseignements concernant un terrain, 349-355 rue Lecourbe à Paris, acquis par échange à la société L'Eclairage électrique, appartenant à M. et Mme de Pruines, 21 avril 1917; reconnaissance de dette par M. Pérot à Mme de Pruines, 29 décembre 1923; cahier de charges pour la vente d'un terrain à Paris, rue de Chaillot, appartenant à l'Assistance publique, 4 novembre 1880; quittances, 1884-1890; titres de propriété de l'immeuble situé au 5 rue Quentin Bauchart à Paris, 1885-1892.
      Pruines, Sophie Suzanne de; Frégeville, de; Vieillard, Albert; Pérot; Montparnasse (boulevard du); Lecourbe (rue); Chaillot (rue de); Quentin-Bauchart (rue)
    - Regnault, Renault, Richard, Schlamiak, Sévenet., 1771 - 1947; MC/DC/XXIX/33
      . Emilie Melanie Mathilde comtesse Rapp, demeurant 362 rue Saint-Honoré, 1858: vente par la comtesse du tableau de François Gerard, "La Bataille d'Austerlitz", à Alexandre Gustave Bisson.
      . Anne Mathilde Alexandrine Paule Marie Regnault, épouse Martin de Longchamps, présidente du conseil d'administration de l'association Service social des enfants anormaux, 22 rue de Varenne à Paris, 1943-1947: donation à l'établissement des Filles de la Charité au Raincy (Seine-Saint-Denis) d'une propriété à Livry-Gargan (Seine-Saint-Denis), 5 rue Croix-Richard et rue du Docteur-Herpin, villa Marie-Thérèse, 3 décembre 1943; quittance subrogative par M. et Mme Seheut au profit de Mme Regnault, 23 juin 1944; acceptation de la donation, 18 avril 1947; quittance par Mme Regnault à l'assemblée du Service social des enfants anormaux, 23 mai 1947.
      . Charles-Louis Renault: sentence du Châtelet concernant la réformation du nom Renault dans l'acte de mariage de Charles-Louis Renault (ancienne orthographe: Regnault), 5 septembre 1771.
      . Madame Richard, 1806-1854: titres de propriété d'une maison, 80 rue de Clichy à Paris, lui appartenant; vente d'un terrain par M. et Mme Chavignot à M. et Mme Servent, 6 août 1845; transport de 20 000 francs par M. et Mme Chavignot à la marquise de Guerchy, dus par M. et Mme Servent, février 1846; vente d'une maison rue de Clichy par M. et Mme Servent à M. et Mme Rolland; quittances dues à Mme Rolland, 1847-1854.
      . Mathilde Joséphine Richard, née Rolland, veuve de François Théophile Richard, notaire à Pont-Sainte-Maxence (Oise), 1892-1935: cahier de charges d'une maison de rapport, 66 rue de Clichy à Paris, à l'angle de la rue de Vintimille, appartenant à Mme veuve Richard, 1935; notoriété après le décès de Mme veuve Richard, 19 septembre 1933; partage sous seings-privés Rolland, père de Mme veuve Richard, état des lieux: 14 avril 1892; correspondance, 1935.
      . Palmyre Shotton, née Schlamiak, sans profession, demeurant à Paris, veuve non remariée d'Albert Harold William Shotton, 1929-1939: bail des locaux dépendant d'une maison sise à Compiègne (Oise), place du Change, par M. et Mme Blachon à Mme veuve Shotton, 29 août 1929; vente par Mme Shotton d'un fonds de commerce de confection place du Change à Compiègne, 1938; créances et correspondances de ses fournisseurs, 1938-1939.
      . Elie Robert Sévenet, marchand de comestibles, demeurant 57 rue de Passy à Paris, 1930-1935 (Maison Sévenet, constituée en 1930, commerce de volailles, poissons, gibier et comestibles en général): inventaire après décès de Joséphine Euphrasie Annet, épouse Pierre Mariaud, décédée le 10 mars 1899, propriétaire d'une maison au 61 rue de Passy; vente par les consorts Mariaud à M. et Mme Sévenet, 30 juin 1932; actes concernant la famille Mariaud, cessions de droits successifs, 25 mars 1933, 28 juillet 1934; correspondance, 1932-1935.
      Regnault, Anne Mathilde Alexandrine Paule Marie; Martin de Longchamps; Seheut; Renault, Charles Louis; Richard; Chavignot; Servent; Guerchy, marquise de; Rolland; Rolland, Mathilde Joséphine; Richard, François Théophile; Schlamiak, Palmyre; Shotton, Albert Harold William; Blachon; Sévenet, Elie Robert; Annet, Joséphine Euphrasie; Mariaud, Pierre; Varenne (rue de); Communes françaises; Le Raincy (Seine-Saint-Denis); Livry-Gargan (Seine-Saint-Denis); Clichy (rue de); Pont-Sainte-Maxence (Oise); Vintimille (rue de); Compiègne (Oise); Passy (rue de); Rapp, Emilie Melanie Mathilde; Bisson, Alexandre Gustave; Gérard, François (1770-1837)
    - Sinéty (de), Thomassin, Valsuzenay, Wayssler., 1866 - 1939; MC/DC/XXIX/34
      . Comtesse de Sinéty, née Cassagne de Beaufort, 1924-1939: donation-partage entre ses enfants, la baronne de Watteville, le comte André de Sinéty, la comtesse de Chanaleilles; partage des biens: château et domaine de Motteux à Marolles-sur-Seine (Seine-et-Marne), domaine de Lanta (Haute-Garonne), maison à Paris, 15 rue Mesnil, 1939; correspondance, 1939; projet de déclaration de succession du marquis de Sinéty, juillet 1924.
      . Pierre Jules Thomassin, secrétaire général de la Société industrielle, 1866-1926: acquisition par lui faite d'une propriété à Mainville (commune de Draveil, Essonne), 11 rue de la Charrière (ancienne rue des Greuses n°12) appartenant à M. et Mme Gillardin, 7 avril 1926; titres de propriétés, 1866-1900.
      . Elysée Louis Clément Bruslé, baron de Valsuzenay, époux divorcé d'Elisabeth de Cossé-Brissac, remarié en 1902 à Lydia Schossberger, veuve d'Otto Winkelman, 1889-1934: correspondance entre la baronne de Valsuzenay et le notaire de 1902 à 1934; obligation par la baronne de Valsuzenay à M. Pfieffer, 20 mai 1909 et 30 juillet 1913; obligation par la baronne de Valsuzenay à Clovis Guy, 28 octobre 1911 et 10 avril 1913; contrat de mariage entre le baron de Valsuzenay et Lydia Schossberger, 10 avril 1902; conventions entre le comte et la comtesse de Cossé-Brissac, le comte et la comtesse Renaud de Moustier, le duc de La Tremoïlle et le baron de Valsuzenay, 1er juillet 1889.
      . Lydia-Marie Schossberger, baronne de Valsuzenay, veuve d'Elysée Louis Clément Bruslé, baron de Valsuzenay, 1909-1926: administration et vente des château et domaine de Valsuzenay à Beurey (Aube), origine de la propriété; reconnaissance de dette par la baronne de Valsuzenay au profit de Mme Pfieffer, 17 décembre 1909; obligation, 27 mai 1913; transport par M. Dubreville à M. Lavigne sur demande de la baronne de Valsuzenay, 27 juillet 1913; quittances et mainlevées adressés à Me Moisy, août-octobre 1926.
      . Lisa Yvette Wayssler née Segal, épouse de Raymond Wayssler, juillet 1939: acquisition d'un fonds de commerce de laines et albums de tricots, 57 boulevard Raspail à Paris, à la société des éditions A.M.T; comptes d'exploitations; inventaire.
      Cassagne de Beaufort; Watteville, baronne de; Chanaleilles, comtesse de; Sinéty, comtesse de; Sinéty, André de; Sinéty, marquis de; Thomassin, Pierre Jules; Gillardin; Valsuzenay, Elysée Louis Clément Bruslé baron de; Cossé-Brissac, Elisabeth de; Winkelman, Otto; Pfieffer; Guy, Clovis; Renaud de Moustier; La Tremoïlle, duc de; Schossberger, Lydia Maria; Dubreville; Lavigne; Moisy; Wayssler, Raymond; Segal, Lisa Yvette; Marolles-sur-Seine (Seine-et-Marne); Mesnil (rue); Lanta (Haute-Garonne); Draveil (Essonne); Beurey (Aube); Raspail (boulevard)
  - Sociétés., 1884 - 1951; MC/DC/XXIX/35 - MC/DC/XXIX/36
    - Abrasifs d'Ivry-sur-Seine (société d'), Charbons Bassez-Grenier (les ) (société), Bon Marché (société), Etablissements Emile Tarlé, La Gironde (société), Groupement d'importation et de répartition des minerais de zinc., 1884 - 1951; MC/DC/XXIX/35
      . Abrasifs d'Ivry-sur-Seine (société d'), siège et usines rue Parmentier à Ivry-sur-Seine (Val-de-Marne), 1923-1937: liquidation de la société, 1937; propriété adjugée à Olivier Augustin Saint-Lanne, industriel, à la requête de Georges Gatte, liquidateur de la Société d'émaillerie nationale, 1923; extrait du registre des délibérations des assemblées générales, janvier 1926-avril 1930; dépôt de publication concernant la réduction du capital à 595 500 francs, 7 mars 1930; quittance et mainlevée par la société anonyme l'Emaillerie nationale au profit de M. Saint-Lanne, 13 juillet 1928; bail avec promesse de vente par M. Saint-Lanne à la Compagnie générale du basalte, 1924; quittance, 1928; mise en vente des actions de la société Premines, compagnie française de prospections et d'exploitations minières, appartenant à la Société d'abrasifs, adjudication à Henri Sauvage, 1936; plans.
      . Les Charbons Bassez-Grenier (société), 1934-1941: dépôt des statuts et projets par Lucien Bassez, industriel (siège social: 19 rue des Fillettes à la Plaine-Saint-Denis [Seine-Saint-Denis]) [société ayant pour objet le commerce des produits du sol et du sous-sol, minéraux et végétaux, surtout vente des houilles de toutes provenances et bois en gros, demi-gros et détail, toutes entreprises de production, d'extraction et de transformation de ces produits, tels que les agglomérés], 19 janvier 1934; apport par l'administration des anciens Etablissements Bassez-Grenier d'un terrain au lieu dit Le Pilier, 19 rue des Fillettes; titres avec origine de propriété, d'acquisition par les anciens Etablissements Bassez-Grenier d'un terrain à Issy-les-Moulineaux (Hauts-de-Seine), lieu dit Ile Saint-Germain (750 m2); dépôt des pièces de publication, 14 mars 1934; courriers adressés au notaire, 1934; modification des statuts, 1941; vente d'actions de la S.A. des Magasins généraux agricoles de Courville-sur-Eure (Eure-et-Loir) appartenant à l'Union hypothécaire électrique, 13 août 1934; pleins pouvoirs à Lucien Bassez pour le rachat de ces titres, 1934-1936.
      . Bon Marché (Société), 1939: vente à la société Tailleur fils et Cie de l'immeuble 106 rue du Bac à Paris, avril 1939.
      . Etablissements Emile Tarlé, industriel, 1928-1942 [ayant pour objet la fabrication, achat et vente de meubles, objets se rattachant à l'industrie du bois]: statuts, 1930; quittance par la Société parisienne d'ébénisterie avec statuts de la société, 1933; vente d'un terrain rue Saint-Blaise à Paris au docteur Goumy; plans de l'usine Tarlé; baux, en particulier la sous-location par la société des Etablissements Tarlé à la Compagnie française de constructions aéronautiques.